zh-TW: 釣線浮力類型: 快速下沉; 浮水; 全沉; 懸浮; 介水 / 緩沉型; 中性密度 (半浮沉); 沉頭; 緩沉; 超快下沉; 其他
sk-SK: Typ vztlaku rybárskeho vlasca: Rýchlo potápavý; Plávajúci; Úplne potápavý; Vznášajúci sa; Intermediálny; Neutrálna hustota; Potápavá špička; Pomaly potápavý; Veľmi rýchlo potápavý; Iné
bg-BG: Тип плаваемост на риболовното влакно: Бързопотъващо; Плуващо; Изцяло потъващо; Завискващо; Интермедиално; С неутрална плътност; Потъващ връх; Бавнопотъващо; Супер бързопотъващо; Друго
fr: Type de flottabilité du fil de pêche: Coulée rapide; Flottante; Plongeante; Suspension; Intermédiaire; Densité neutre; Pointe plongeante; Coulée lente; Coulée très rapide; Autre
it: tipo di galleggiamento della lenza da pesca: Affondamento rapido; Galleggiante; Totalmente affondante; Sospesa; Intermedio; Densità neutra; Punta affondante; Affondamento lento; Affondamento super rapido; Altro
ko: 낚싯줄 부력 유형: 패스트 싱킹; 플로팅; 풀 싱킹; 호버; 인터미디어트; 뉴트럴 덴시티; 싱크 팁; 슬로우 싱킹; 슈퍼 패스트 싱킹; 기타
hu: Horgászzsinór felhajtóerő típusa: Gyorsan süllyedő; Úszó; Teljesen süllyedő; Lebegő (hover); Lassan süllyedő (intermediate); Semleges sűrűségű; Süllyedő végű; Lassan süllyedő; Szupergyorsan süllyedő; Egyéb
da: Fiskeline opdriftstype: Hurtigtsynkende; Flydende; Fuldtsynkende; Svævende; Intermediate; Neutral densitet; Synkespids; Langsomtsynkende; Super hurtigtsynkende; Andet
zh-CN: 鱼线浮力类型: 快速沉水; 浮水; 全沉水; 悬停; 半沉水; 中性密度; 沉水前端; 慢速沉水; 极速沉水; 其他
pt-BR: Tipo de flutuabilidade da linha de pesca: Afundamento rápido; Flutuante; Afundamento total; Suspensão; Intermediário; Densidade neutra; Ponta afundante; Afundamento lento; Afundamento super-rápido; Outros
sl-SI: Vrsta vzgona ribiške vrvice: Hitro toneča; Plavajoča; Popolnoma toneča; Lebdeča; Vmesna; Nevtralna gostota; Toneča konica; Počasi toneča; Zelo hitro toneča; Drugo
vi: Loại độ nổi của dây câu: Chìm nhanh; Nổi; Chìm hoàn toàn; Lơ lửng; Trung gian; Mật độ trung tính; Chìm phần đầu; Chìm chậm; Chìm siêu nhanh; Khác
nb: Fiskesnøre oppdriftstype: Hurtigsynkende; Flytende; Helsynkende; Svevende; Intermediate; Nøytral tetthet; Synkespiss; Sakte synkende; Superraskt synkende; Annet
pt-PT: Tipo de flutuabilidade da linha de pesca: Afundamento rápido; Flutuante; Afundamento total; Suspensão; Intermédio; Densidade neutra; Ponta afundante; Afundamento lento; Afundamento super-rápido; Outro
cs: Typ vztlaku vlasce: Rychle potápivá; Plovoucí; Celopotápivá; Vznášivá; Intermediální; Neutrální hustota; S potápivou špičkou; Pomalu potápivá; Super rychle potápivá; Jiné
sv: Typ av flytkraft för fiskelina: Snabbsjunkande; Flytande; Helsjunkande; Svävande; Intermediate; Neutral densitet; Sjunkspets; Långsamt sjunkande; Supersnabbt sjunkande; Övrigt
pl: Typ wyporności żyłki wędkarskiej: Szybko tonąca; Pływająca; Całkowicie tonąca; Zawisająca (hover); Pośrednia (intermediate); Neutralna (neutral density); Z tonącą końcówką; Wolno tonąca; Bardzo szybko tonąca; Inna
tr: Olta misinası kaldırma kuvveti türü: Hızlı batan; Yüzen; Tam batan; Askıda kalan; Yarı batan; Nötr yoğunluk; Ucu batan; Yavaş batan; Süper hızlı batan; Diğer
hr-HR: Vrsta uzgona ribarske strune: Brzotonuća; Plutajuća; Potpuno tonuća; Lebdeća; Srednje tonuća; Neutralne gustoće; Tonući vrh; Sporotonuća; Vrlo brzotonuća; Ostalo
th: สายเบ็ดแบบลอยน้ำ: จมเร็ว; ลอยน้ำ; จมทั้งเส้น; แขวนลอย; จมช้า/กลางน้ำ; ความหนาแน่นเป็นกลาง; ปลายจม; จมช้า; จมเร็วพิเศษ; อื่นๆ
es: Tipo de flotabilidad de la línea de pesca: Hundimiento rápido; Flotante; Hundimiento total; Suspensión; Intermedio; Densidad neutra; Punta hundida; Hundimiento lento; Hundimiento súper rápido; Otro
fi: Siiman kelluvuus: Nopeasti uppoava; Kelluva; Kokonaan uppoava; Leijuva; Intermediate; Neutraalitiheys; Uppoavakärkinen; Hitaasti uppoava; Erittäin nopeasti uppoava; Muu
lt-LT: Žvejybos valo plūdrumo tipas: Greitai skęstantis; Plūduriuojantis; Visiškai skęstantis; Kybantis; Tarpinis; Neutralaus tankio; Skęstančiu galu; Lėtai skęstantis; Ypač greitai skęstantis; Kita
ro-RO: Tipul de flotabilitate al firului de pescuit: Scufundare rapidă; Flotant; Scufundare completă; Suspendat (hover); Intermediar; Densitate neutră; Vârf scufundător; Scufundare lentă; Scufundare foarte rapidă; Altele
en: Fishing line buoyancy type: Fast sinking; Floating; Full sinking; Hover; Intermediate; Neutral density; Sink tip; Slow sinking; Super fast sinking; Other
ja: 釣り糸の浮力タイプ: ファストシンキング; フローティング; フルシンキング; ホバー; インターミディエイト; ニュートラルデンシティ; シンクティップ; スローシンキング; スーパーファストシンキング; その他
nl: Vislijn drijfvermogentype: Snel zinkend; Drijvend; Volledig zinkend; Zwevend; Intermediate; Neutrale dichtheid; Zinkende tip; Langzaam zinkend; Supersnel zinkend; Overige
ru: Тип плавучести рыболовной лески: Быстро тонущая; Плавающая; Полностью тонущая; Суспендер (зависающая); Интермедиальная (промежуточная); Нейтральной плавучести; С тонущим концом; Медленно тонущая; Сверхбыстро тонущая; Другое
el: Τύπος πλευστότητας πετονιάς: Ταχείας βύθισης; Επιπλέουσα; Πλήρους βύθισης; Αιωρούμενη (hover); Ενδιάμεση; Ουδέτερης πυκνότητας; Sink tip; Αργής βύθισης; Πολύ ταχείας βύθισης; Άλλο
de: Auftriebsart der Angelschnur: Schnell sinkend; Schwimmend; Voll sinkend; Schwebend; Intermediate; Neutrale Dichte; Sink-Tip; Langsam sinkend; Superschnell sinkend; Sonstige